臺灣臺中地方法院刑事判決
                                  111年度易字第2171號公  訴  人  臺灣臺中地方檢察署檢察官
被      告  陳信峯


上列被告因竊盜等案件，經檢察官提起公訴（111年度偵字第376
23號），本院判決如下：
    主    文
陳信峯犯竊盜罪，累犯，處有期徒刑叁月，如易科罰金，以新臺
幣壹仟元折算壹日，未扣案之犯罪所得皮包壹只及新臺幣柒佰元
均沒收，於全部或一部不能沒收或不宜執行沒收時，追徵其價額
。
其餘被訴部分無罪。
    犯罪事實
一、陳信峯意圖為自己不法之所有，基於竊盜及毀損他人物品之
    犯意，於民國110年11月22日晚間8、9時許，騎乘腳踏車行
    經臺中市○區○○路0段00號旁，見洪振棋所使用、停放在該處
    路旁之車牌號碼000-0000號、白色BMW廠牌自用小客車內有
    皮包等財物，即拾起路旁石塊砸破前揭車輛副駕駛座車窗玻
    璃，再徒手伸入車內竊取洪振棋所有之皮包1只（內有金融
    卡、證件及現金新臺幣〈下同〉700元），得手後隨即離去。
    嗣警獲報後調閱附近監視器畫面，循線查獲上情。
二、案經臺中市政府警察局第二分局報告臺灣臺中地方檢察署檢
    察官偵查起訴。
    理    由
一、有罪部分：
　㈠證據能力部分：
　　本判決所引用下列被告陳信峯以外之人於審判外之陳述為證
    據方法之證據能力，經本院於審判期日予以提示及告以要旨
    ，檢察官及被告均未爭執證據能力，且迄言詞辯論終結前均
    未聲明異議，本院審酌該等證據作成或取得狀況，均無非法
    或不當取證之情事，亦無顯不可信情況，認為以之作為證據
    應屬適當，依刑事訴訟法第159 條之5 之規定，均具證據能
    力而得作為證據。至於不具供述性之非供述證據，並無傳聞
    法則之適用，該等證據既無證據證明係公務員違背法定程序
    所取得，復經本院踐行調查證據程序，且與本案具有關聯性
    ，亦均有證據能力。
　㈡認定犯罪事實之證據及理由：
　　訊據被告矢口否認有何竊盜、毀損之犯行，先辯稱：我有於
    110年11月間，騎乘腳踏車行經上開地點，但只是經過要去
    找朋友云云，又改稱：當時我人在高雄、臺北等處云云。惟
    查：
　⑴告訴人洪振棋於110年11月22日晚間8時30分許，將車牌號碼0
    00-0000號、白色BMW廠牌之自用小客車停放在臺中市○區○○
    路0段00號附近路旁即離去，嗣於同日晚間9時30分許返回時
    ，發現副駕駛座車窗遭砸破，車內所有之皮夾1只（內有金
    融卡、證件及現金700元）不翼而飛等情，為告訴人洪振棋
    於警詢時指訴明確，並有其報案之臺中市政府警察局第二分
    局文正派出所受理各類案件紀錄表、受（處）理案件證明單
    、現場照片附卷可稽（見偵卷第91至95頁、第101 至103頁
    ），此部分之事實，堪先認定。
  ⑵而證人蔡昇峰於當日晚間8時近9時許，自臺中市○區○○路○段0
    0號北區國民運動中心離開至附近騎乘機車時，發現一男子
    在該處路旁持持石塊砸破1部白色BMW車輛之副駕駛座車窗，
    隨即前往制止，該名男子遂騎乘腳踏車離開，告訴人洪振棋
    隨即於其後緊接之時間即同日晚間9時30分許發現上情並報
    警，證人蔡昇峰為警通知到案說明時，明確指證前述砸破車
    窗之男子即為被告，再案發地點附近之同日晚間8時55分許
    、8時58分許監視錄影畫面中出現男子之身形、穿著、騎乘
    之腳踏車，與被告另案遭查獲時之穿著、騎乘之腳踏車高度
    相似乙節，業據證人蔡昇峰於警詢時及偵查中證述明確，並
    有指認犯罪嫌疑人紀錄表、監視錄影畫面截圖、被告另犯他
    案為警查獲之照片附卷可稽（見偵卷第77至81頁、第97至99
    頁），被告亦於警詢時坦承有於上開時點騎乘腳踏車行經該
    處（見偵卷第60頁），是足認於上述時、地，持石塊砸破車
    窗進而竊取車內財物之人，即為被告無訛。
　⑶綜上所述，本案事證明確，被告所辯為事後卸責之詞，不足
    採信，其犯行堪以認定。　
  ㈢論罪科刑之理由：
　⑴核被告所為，係犯刑法第320條第1項之竊盜罪、同法第354條
    之毀損他人物品罪。
　⑵而被告砸破車窗之目的，即在竊取車內財物，其所為上開二
    行為有局部同一之情形，為一行為觸犯數罪名之想像競合犯
    ，應依刑法第55條前段規定，從較重之竊盜罪處斷。
  ⑶被告曾因竊盜案件，經法院先後判處罪刑後，再經本院以108
    年度聲字第2147號裁定定應執行有期徒刑1年4月確定，經入
    監執行後，於109年10月5日執行完畢等情，有其臺灣高等法
    院被告前案記錄表可佐，其於受徒刑之執行完畢後，5年以
    內故意再犯本件有期徒刑以上之罪，為累犯；而檢察官就被
    告構成累犯之上開前提事實已有主張並具體指出證明方法，
    亦據被告坦認無訛（見本院卷第84頁），至於被告應依累犯
    加重其刑部分，則據檢察官說明被告所犯本案與前案均為同
    屬侵害他人財產法益之犯罪類型，犯罪罪質、目的、手段與
    法益侵害結果均為高度相似性，足認被告法遵循意識及對刑
    罰之感應力薄弱，加重其法定刑並無司法院釋字第775號解
    釋意旨所指可能使被告所受刑罰超過其應負擔罪責之疑慮，
    應予加重其刑等語（見本院卷第88頁），本院審酌被告所犯
    前案與本案均為竊盜罪，且被告於前案執行完畢未久即故意
    再犯本案，顯見被告漠視法律禁制規範，前案徒刑之執行成
    效不彰，對刑罰反應力薄弱，依本案犯罪情節及被告所侵害
    之法益，予以加重最低本刑亦無罪刑不相當之情事，應依刑
    法第47條第1項之規定加重其刑。
　⑷爰審酌被告不思以正當途徑獲取所需，擅自毀損並竊取他人
    財物，缺乏尊重他人財產權之觀念，且除前述累犯之前科外
    ，另有多次竊盜犯行，經法院判處罪刑確定，有其臺灣高等
    法院被告前案紀錄表可證，素行不佳、屢犯不改；並衡量被
    告犯罪之手段、動機及竊得財物之價值、自陳為小學畢業之
    教育程度、入監前與母親在市場擺攤等一切情狀，量處如主
    文第1項所示之刑，並諭知易科罰金之折算標準。
  ⑸未扣案被告所竊得之皮包1只、現金700元，為其本案犯罪所
    得，應依刑法第38條之1第1項前段、第3項之規定，宣告沒
    收，並諭知於全部或一部不能沒收或不宜執行沒收時，追徵
    其價額。至於被告竊得金融卡、證件等，雖均涉及隱私，惟
    尚難逕認該等物品本身客觀上具有何經濟價值，且該等物品
    不論沒收或追徵與否，均無妨被告罪責、刑罰預防目的的評
    價，既欠缺刑法上重要性，為避免開啟助益甚微的沒收或追
    徵程序，過度耗費訴訟資源而無助於目的的達成，依刑法第
    38條之2第2項規定及本於比例原則，就此部分物品均不予宣
    告沒收及追徵。
二、無罪部分：
　㈠公訴意旨另以：被告意圖為自己不法之所有，基於竊盜及毀
    損之犯意，於110年11月14日晚間6時6分許，騎乘腳踏車行
    經臺中市○區○○路0段00號旁，見告訴人簡仁則使用停放在該
    處之牌照號碼BMB-2293號自用小客車內有背包等財物，竟以
    不明方式打破前揭車輛之右前車窗玻璃毀損後，伸手進入車
    內竊取告訴人簡仁則所有之背包1個（內有上衣1件、外套2
    件、藥物1罐、香水1瓶），得手後騎乘腳踏車逃逸，因認被
    告涉犯刑法第320條第1項之竊盜、同法第354條之毀損罪嫌
    等語。
  ㈡按犯罪事實應依證據認定之，無證據不得認定犯罪事實；不
    能證明被告犯罪者，應諭知無罪之判決，刑事訴訟法第154
    條第2 項、第301 條第1 項前段分別定有明文。公訴人認被
    告涉犯此部分罪嫌，係以：被告坦承有於上開時點騎乘腳踏
    車經過上述地點、告訴人簡仁則於警詢時之指訴、路口監視
    器畫面截圖及現場照片等，為其論據。
　㈢訊據被告固先坦承於110年11月間有騎乘腳踏車經過上述地點
    之事實，惟堅決否認有何此部分犯行，並改口辯稱：當時我
    在高雄、臺北等處等語。經查：
　⑴告訴人簡仁則於110年11月14日晚間8時30分許，發現於同日
    下午5時許起停放在上開地點之車號000-0000號自用小客車
    ，右前車窗玻璃遭毀損，車內其所有之背包1個（內有上衣1
    件、外套2件、藥物1罐、香水1瓶）等物不翼而飛，而被告
    則於同日下午6時許，騎乘腳踏車行經該處附近等情，業據
    被告於警詢時坦認無訛，並經告訴人簡仁則於警詢時指訴歷
    歷，並有現場照片、被告行經該處附近之監視錄影畫面附卷
    可稽（見偵卷第83至89頁），此部分之事實，固堪認定。
　⑵惟上述車窗遭毀損及物品遭竊之經過，無人目擊，亦無任何
    監視錄影畫面，則縱使被告有於同日下午6時許行經該處，
    然上開地點既為供公眾使用之道路，自不能以此即作為被告
    與此部分犯行有關之論據。
  ⑶至於檢察官以被告有多起犯罪態樣與此部分高度相似之前案
    紀錄，認為此部分亦為被告所為（見本院卷第88頁），惟基
    於習性推論禁止之法則，被告之前科紀錄屬品格證據，不得
    用以證明其品格與本案犯罪行為相符或有實行該犯罪行為之
    傾向，以避免導致錯誤之結論或不公正之偏頗效應（最高法
    院109年度台上字第956號判決意旨參照），被告上開前科紀
    錄尚無從供為證明此部分被告竊盜之動機、意圖、預備、計
    畫等事項之用；另被告前後所辯縱有不一或顯然虛構，而不
    足採信，仍無法取代積極證據，而逕認被告此部分之犯行。
　㈣綜上所述，檢察官所提出之證據，尚不足以證明被告此部分
    犯行，揆諸前開法律規定，被告此部分犯罪尚屬不能證明，
    應為被告此部分無罪之諭知。
據上論斷，應依刑事訴訟法第299條第1項前段、第301條第1項，
刑法第320條第1項、第354條、第55條、第47條第1項、第41條第
1項前段、第38條之1第1項前段、第3項，刑法施行法第1條之1第
1項，判決如主文。
本案經檢察官黃永福提起公訴，檢察官黃楷中到庭執行職務。
中　　華　　民　　國　　111 　年　　12　　月　　12　　日
                  刑事第六庭  法  官  廖慧娟
以上正本證明與原本無異。
如不服本判決應於收受送達後20日內向本院提出上訴書狀，並應
敘述具體理由；其未敘述上訴理由者，應於上訴期間屆滿後20日
內向本院補提理由書（均須按他造當事人之人數附繕本）「切勿
逕送上級法院」。　
告訴人或被害人如不服判決，應備理由具狀向檢察官請求上訴，
上訴期間之計算，以檢察官收受判決正本之日起算。
無罪部分被告不得上訴。
其餘得上訴。
                              書記官  資念婷   
中　　華　　民　　國　　111 　年　　12　　月　　12　　日
附錄本案論罪科刑法條：
刑法第320條
意圖為自己或第三人不法之所有，而竊取他人之動產者，為竊盜
罪，處5年以下有期徒刑、拘役或50萬元以下罰金。
意圖為自己或第三人不法之利益，而竊佔他人之不動產者，依前
項之規定處斷。
前二項之未遂犯罰之。
刑法第354條
毀棄、損壞前二條以外之他人之物或致令不堪用，足以生損害於
公眾或他人者，處2年以下有期徒刑、拘役或1萬5千元以下罰金
。